【裁判字號】    91,訴,529
【裁判日期】    920227
【裁判案由】    常業竊盜
【裁判全文】
臺灣士林地方法院刑事判決                        九十一年度訴字第五二九號
    公  訴  人  臺灣士林地方法院檢察署檢察官
    被      告  戊○○  男  三.
                丙○○  男  民.
右列被告因贓物案件，經檢察官提起公訴（九十年度偵字第一二四七號），本院判決
如左：
    主  文
戊○○連續故買贓物，處有期徒刑參月，如易科罰金以參佰元折算壹日。
丙○○公訴不受理。
    事  實
一、戊○○前因槍砲彈藥刀械管制條例案件，經臺灣臺北地方法院判處有期徒刑四月
    ，如易科罰金以三百元折算一日確定，甫於民國七十四年六月十七日執行完畢（
    未構成累犯），詎仍不知警惕，因嗜好把玩手機，明知綽號「阿國」之丙○○（
    已死亡）所出售之行動電話係來路不明之贓物，竟基於概括之犯意，自八十八年
    十二月底起至八十九年十月間止，連續四次在台北市○○區○○路夜市其擺攤處
    、同市○○○路八十一巷十五弄二號二樓等處，分別以新台幣（下同）一千元至
    三千元不等之價格向丙○○購買附表所示四具行動電話。嗣於八十九年十月二十
    日，經警於丙○○台北市士林區○○○街○段一二五號三樓住處搜索查獲丙○○
    所竊得之行動電話二十三支、金飾二十件、現金一千二百元，並循線查獲戊○○
    ，戊○○乃自行提出附表其向丙○○所購入之四具行動電話。
二、案經臺北市政府警察局大同分局報告臺灣士林地方法院檢察署檢察官偵查起訴。
    理  由
壹、被告戊○○部分：
一、訊之被告戊○○固坦承於右揭時地向綽號「阿國」之丙○○購買附表之四具行動
    電話，惟否認知悉該等行動電話係贓物。經查：
    （一）據丙○○供述其偷過很多手機，自八十八年十月起陸續將其所竊得之行動
          電話販售予賴永隆三具、何坤煌五具、戊○○四具等語（九十年度偵字第
          一二四七號卷─以下簡稱偵查卷第三頁、九十年九月十二日訊問筆錄），
          且附表編號三、四之手機分別係丁○○、甲○○所失竊之手機，業經供明
          在卷（偵查卷第五十四頁至第五十五頁背面），且有贓物認領保管單在卷
          可稽（偵查卷第八十八頁、第八十九頁），是附表之行動電話係贓物洵可
          認定。
    （二）又查丙○○供稱其行竊後常請戊○○幫忙消除行動電話內之記憶電話，亦
          曾請他至住處幫忙解除話機鎖，他有見到其擁有大量手機於房間，知道係
          贓物等語（偵查卷第四頁），被告亦曾坦承丙○○經常拿不同之行動電話
          ，由其幫他消除手機內記載之電話號碼，自八十八年間起至八十九年九月
          間，約有數十次等語（偵查卷第九頁），互核丙○○與被告上開所述相符
          ，被告於本院審理時則避重就輕陳稱僅係教丙○○如何除去行動電話內之
          電話簿之號碼云云（本院九十二年二月十八日審判筆錄），不足採信。再
          者，被告供稱附表編號一之手機當時市價約六千元，其向丙○○買三千元
          ；編號二之手機當時市價約四千元，其向丙○○買二千元；編號三之手機
          當時市價約四、五千元，其買一千多元；編號四之手機當時市價約五千元
          ，其向丙○○買約二千五百元，其向丙○○買之價格比市價便宜，係半價
          再多一點等語（本院九十二年一月二十三日訊問筆錄第四頁、第六頁、本
          院九十二年二月十八日審判筆錄第六頁、第七頁），顯見被告對行動電話
          之市場價格知之甚稔，且知丙○○非通訊器材業者，竟向丙○○以低於市
          價將近一半之價格購入，其否認知悉購入附表之行動電話係贓物，顯難採
          信。
    （三）是被告既知悉行動電話之市價，且向非經營通訊器材買賣之丙○○以不及
          一半市價之價格購得附表之行動電話，又多次協助丙○○消除其竊得行動
          電話內之電話記錄，被告顯明知附表之行動電話係贓物而故買，事證明確
          ，被告犯行洵堪認定。
二、核被告所為係犯刑法第三百四十九條第二項之故買贓物罪。被告多次犯行，時間
    緊接，構成要件相同，顯係基於概括犯意反覆為之，應依連續犯之規定，論以一
    罪，並依法加重其刑。爰審酌被告因貪圖小利之犯罪之動機、手段、犯罪所得等
    一切情狀，量處如主文所示之刑。又被告行為後，刑法第四十一條關於易科罰金
    之規定，業於九十年一月四日修正，並經總統於九十年一月十日公布，同年一月
    十二日生效施行。依修正前刑法第四十一條規「犯最重本刑為三年以下有期徒刑
    以下之刑之罪，而受六月以下有期徒刑或拘役之宣告，因身體、教育、職業或家
    庭之關係，執行顯有困難者，得以一元以上三元以下折算一日，易科罰金。」而
    修正後刑法第四十一條第一項規定「犯最重本刑五年以下有期徒刑以下之刑之罪
    ，而受六個月以下有期徒刑或拘役之宣告，因身體、教育、職業、家庭之關係或
    其他正當事由，執行顯有困難者，得以一元以上三元以下折算一日，易科罰金。
    但確定因不執行所宣告之刑，難收矯正之效，或難以維持法秩序者，不在此限。
    」比較新舊法之結果，新法對於被告並無不利，依刑法第二條第一項前段之規定
    ，自應適用裁判時之新法（最高法院九十年度台非字第二二三號判決意旨可參）
    ，爰依修正後刑法第四十一條第一項前段之規定諭知易科罰金之折算標準。
貳、被告丙○○部分：
一、公訴意旨略稱：被告丙○○基於常業竊盜之犯意，並意圖為自己不法之所有，自
    八十八年四月中旬某日起至八十九年十月二十日止，均以徒手於夜間或日間，各
    以如附表所示之方法，在台北市士林區、大同區及臺北縣等地，竊取己○○等人
    置於機車置物箱內之財物（各次竊盜之時間地、犯罪態樣、被害人姓名及竊得財
    物，均詳如附表甲所示），得手後或變賣花用或贈與友人或予以丟棄。嗣經警循
    線查知，於八十九年十月二十日在丙○○位於台北市士林區○○○街○段一二五
    號三樓住處，搜索查獲行動電話二十三具、金項鍊、金戒子及金鎖片等金飾共二
    十件、竊得現金一千二百元，再帶同警方至台北市○○區○○路六０一號處，查
    獲其剛竊得丟棄之乙○○皮包一只（內有乙○○所有駕照、行照等證件）。
二、按被告死亡者，應諭知不受理之判決，並得不經言詞辯論為之，刑事訴訟法第三
    百零三條第五款、第三百零七條分別定有明文。查本件被告丙○○業於民國九十
    一年十月五日死亡，此有戶籍謄本及死亡證明書各一紙附卷可稽。依照上開說明
    ，爰就被告丙○○部分不經言詞辯論，逕為不受理之判決。
參、據上論斷，應依刑事訴訟法第二百九十九條第一項前段、第三百零三條第五款、
    第三百零七條，刑法第二條第一項前段、第五十六條、第三百四十九條第二項、
    第四十一條第一項前段，罰金罰鍰提高標準條例第一條前段、第二條，判決如主
    文。
被告戊○○部分經檢察官呂文忠到庭執行職務
中      華      民      國    九十二    年      二      月    二十七    日
                              臺灣士林地方法院刑事第二庭
                                      法  官 杜 惠 錦
右正本證明與原本無異。
如不服本判決，應於判決送達後十日內，向本院提出上訴狀。
                                      書記官 林 慧 芬
中      華      民      國      九十二      年      三    月    六      日
附錄本判決論罪科刑依據之法條：
刑法第三百四十九條
收受贓物者，處三年以下有期徒刑、拘役或五百元以下罰金。
搬運、寄藏、故買贓物或為擔保者，處五年以下有期徒刑、拘役或科或併科一千元以
下罰金。
因贓物變得之財物，以贓物論。
附表：
編號      手機型別           行動電話序號       被害人
一、   MOTOROLA  LＺ0000      000000000000000    不詳
二、   MOTOROLＺ  0000        000000000000000    不詳
三、   ALCATEL   OＺ000       000000000000000    丁○○
四、   NOKIＺ     0000        000000000000000    甲○○


司法院資訊處製作；財團法人民間司法改革基金會備份。
